【裁判字號】    89,訴,1561
【裁判日期】    900112
【裁判案由】    偽造有價證券
【裁判全文】
臺灣板橋地方法院刑事判決                        八十九年度訴字第一五六一號
    公  訴  人  臺灣板橋地方法院檢察署檢察官
    被      告  甲○○
右列被告因偽造有價證券等案件，經檢察官提起公訴（八十九年度偵字第六九三四號
），本院判決如左：
    主  文
甲○○連續意圖供行使之用，而偽造有價證券，累犯，處有期徒刑年陸月。扣案如
附表一、二所示支票共貳拾壹紙沒收。
    事  實
一、甲○○前因賭博案件，於民國（下同）八十六年十一月十三日，經本院八十六年
    易字第六六六三號判決有期徒刑二月確定，甫於八十六年十二月三十日易科罰金
    執行完畢，仍不知悔改，自八十七年七月一日起任職於丁○○所經營，位於台北
    縣中和市○○路七十七號四樓之威肯實業有限公司（下稱威肯公司），擔任會計
    ，竟自八十八年七月間起，意圖為自己不法之所有，明知丁○○所交付僅蓋妥發
    票人戊○○印章（公訴人誤載為戴慶志）、付款人為台灣中小企業銀行中山分行
    、帳號ＯＯ七四三─三之空白支票二十一紙，均應由甲○○按照丁○○之指示授
    權，填妥發票日、面額後，用以支付特定廠商請領貨款之支票，甲○○竟自行以
    現金或他人支票給付貨款予廠商，而基於意圖供行使之用之概括犯意，在威肯公
    司、其台北縣永和市○○路四十八號一樓住處等地，自行填寫較高之票面金額及
    發票日，而偽造如附表一、二所示支票，並將附表一所示十五紙支票，交由吳根
    禧、己○○、丙○○、乙○○、黃炳彬等人而行使之，除附表一編號十五之支票
    ，嗣經甲○○及時抽回而未兌現外，餘均經兌現共詐得總計新台幣（下同）三十
    一萬三千七百八十三元之差額，嗣甲○○於八十九年一月三十一日離職，丁○○
    詳細對帳後始查悉上情，並及時追回如附表二所示甲○○所偽造惟尚未提示兌現
    ，面額總計一百一十一萬二千七百三十九元之支票六紙。
二、案經丁○○訴由臺灣板橋地方法院檢察署檢察官偵查起訴。
    理  由
一、訊據被告甲○○固坦承有於右揭時地簽發如附表一、二所示支票等情事，惟矢口
    否認有何偽造有價證券犯行，辯稱：告訴人追求伊，所以同意讓伊先墊款，再自
    行填寫支票面額，差額算是告訴人借給伊的云云。惟查：
  (一)告訴人指訴：我是根據被告開給我的廠商請款明細給她支票，不會多給，支票是
    我父母保管放在家裡，公司若需要時，他們就蓋好章交給我，我再交給被告，我
    根本沒有追求她，也沒有用這種方式借錢給被告等語（見本院八十九年十月九日
    訊問筆錄、審理筆錄），核與證人戊○○到庭結證述：支票都在我那裡，印章也
    由我保管，如果要開給客戶，丁○○就會告訴我要幾張支票，我就蓋好章交給他
    ，我兒子大部分直接向我太太拿支票，公司只有丁○○和被告二人，正式員工只
    有被告一人等語相符（見審理筆錄），告訴人並於偵查中提出廠商付款簽收簿、
    附表所示之支票二十一張正反面影本為佐，且被告自承：「借錢沒有寫借據，也
    沒有約定還款日期及利息，公司只有我們兩人，沒有證人可以證明我用這種方式
    借款」等語，其所述係得告訴人同意，用上開方式借款云云，尚難遽信。
  (二)又告訴人提出八十九年二月二十四日談話錄音譯文一份，被告自承：「你票給我
    ，之後我缺錢，所以我先拿來週轉」等語，有該份譯文在卷足憑，被告於審理中
    供述：我確實有講這些話，但是因為告訴人母親在場，告訴人事前跟我約好要我
    配合這樣講給他母親聽云云，業據告訴人否認，且告訴人錄音當時，被告之父亦
    陪同在場參與對帳，被告當無自陷己罪之必要，其所述不足採信。
  (三)至被告一再陳稱告訴人追求伊乙節，迭據告訴人否認，且被告僅提出護照影本一
    紙、服飾店名片影本一紙，陳稱：告訴人帶我一起出國，並買衣服送我等語，惟
    告訴人陳稱：八十八年七月九日被告到公司一年，我們辦公司旅遊，當時還有被
    告的朋友和阿姨共五個人一起去泰國，我只有支付被告的費用，這是公司旅遊不
    算我在追她，送她衣服是我希望她服裝端莊一點，當時被告的生日也快到了，所
    以我帶她去買衣服就算是我送她的等語，況若告訴人同意借款予被告，當可直接
    交付現金或填寫完畢之支票，以控制借款金額，豈有任令被告將空白支票留供己
    用，陷自己於無法預料被告可能會填寫多少面額之不利境地，被告所辯難以採信
    。綜上，事證明確，被告犯行洵堪認定。
二、核被告所為，係犯刑法第二百零一條第一項之偽造有價證券罪。被告就附表一所
    示支票，偽造後進而行使偽造有價證券之行為，應為偽造之重行為所吸收，不另
    論罪，而行使偽造有價證券行為原已包括詐取財物或財產上不法利益之行為在內
    ，不另成立詐欺罪名，附此敘明。又被告先後多次偽造有價證券犯行，時間緊接
    ，構成要件相同，顯係基於概括犯意所為，應依連續犯規定以一偽造有價證券罪
    論，並加重其刑。另被告曾於八十六年十二月三十日受有期徒刑二月執行完畢後
    ，五年以內再犯本罪，有台灣高等法院檢察署刑案紀錄簡覆表在卷可稽，應依累
    犯規定，遞加重其刑。被告偽造支票二十一紙，應依刑法第二百零五條宣告沒收
    。
據上論斷，應依刑事訴訟法第二百九十九條第一項前段，刑法第五十六條、第二百零
一條第一項、第四十七條、第二百零五條，判決如主文。
本案經檢察官許景森到庭執行職務
中      華      民      國      九十        年    一      月    十二    日
                                      臺灣板橋地方法院刑事第三庭
                                          法  官  蕭  一  弘
右正本證明與原本無異。
如不服本判決，應於判決送達後十日內，向本院提出上訴狀。
                                          書記官  王  苑  琦
中      華      民      國      九十        年    一      月    二十    日
附錄本案論罪科刑法條全文：
刑法第二百零一條
意圖供行使之用，而偽造、變造公債票，公司股票或其他有價證券者，處三年以上十
年以下有期徒刑，得併三千元以下罰金。
行使偽造、變造之公債票、公司股票或其他有價證券或意圖供行使之用收集或交付於
人者，處一年以上七年以下有期徒刑，得併科三千元以下罰金。


司法院資訊處製作；財團法人民間司法改革基金會備份。
